---
title: "How to use the package?"
author: "Pachka Hammami"
date: "`r Sys.Date()`"
output: rmarkdown::html_vignette
vignette: >
  %\VignetteIndexEntry{How to use the package?}
  %\VignetteEngine{knitr::rmarkdown}
  %\VignetteEncoding{UTF-8}
---

```{r setup, include = FALSE}
knitr::opts_chunk$set(
  collapse = TRUE,
  comment = "#>",
  echo = TRUE
)
```

## Installer les packages necessaires

```{r, eval=FALSE}
install.packages(c("graphics", "igraph", "ggplot2", "plotly", "rworldmap"))
```

### Installer le Package Animalmobility en selectionnant le fichier Animalmobility_0.0.0.1.tar.gz

```{r, eval=FALSE}
install.packages(file.choose(), repos = NULL, type = "source")

library("Animalmobility")
```

```{r}
library("Animalmobility","rworldmap")
df <- rawdata
```

## Importez les donnees
Selectionnez votre fichier avec les Donnees Origine-
Ce fichier, au format csv, doit contenir AU MOINS 8 colonnes portant les noms suivants :
ORIGINE_NOM       ORIGINE_PAYS       ORIGINE_LONGITUDE_X       ORIGINE_LATITUDE_Y
DESTINATION_NOM   DESTINATION_PAYS   DESTINATION_LONGITUDE_X   DESTINATION_LATITUDE_Y

```{r, eval=FALSE}
df <- impcheckdata()
```

## Definir le nom de votre pays

Inscrivez le nom de votre pays entre guillemets, en majuscule et sans accent.

```{r}
mon_pays <- "TUNISIE"
```

## Analyse de la mobilite

### Etude de la mobilité internationale

```{r}
Reseau_Intro <- mobinternat(df, mon_pays)
param_sna_Intro <- paramSNA(Reseau_Intro, df, mon_pays)
graphSNA(param_sna_Intro)
#>mobilitymap(param_sna_Intro, y = "indegree")
```

### Etude de la mobilité nationale

```{r}
Reseau_Expo <- mobnation(df, mon_pays)
param_sna_Expo <- paramSNA(Reseau_Expo, df, mon_pays)
graphSNA(param_sna_Expo)
#>mobilitymap(param_sna_Expo, y = "degree")
```

## Sauvegarder vos resultats 

Définir l'emplacement où vous voulez sauvegarder vos données

Attention les \\ windows doivent etre inverses sous R en / soit doubles \\\\

```{r, eval = FALSE}
setwd("D:/AQCR/Data")
```

### Sauvegardez vos fichiers au format csv. La date du jour apparaitra dans le nom du fichier : sna_LA_DATE.csv

```{r, eval = FALSE}
write.table(param_sna_Intro,file=paste0("sna_Intro_",Sys.Date( ),".csv"), sep = ",",  row.names = F)
write.table(param_sna_Expo,file=paste0("sna_Expo_",Sys.Date( ),".csv"), sep = ",",  row.names = F)
```

